臺灣桃園地方法院刑事判決          100年度審交易字第572號
公  訴  人  臺灣桃園地方法院檢察署檢察官
被      告  藍吉助
上列被告因過失傷害案件，經檢察官提起公訴（100 年度調偵字
第702 號），被告於本院準備程序進行中為有罪之陳述，經本院
裁定進行簡式審判程序，判決如下：
    主      文
藍吉助因過失傷害人，處拘役拾日，如易科罰金，以新臺幣壹
仟元折算壹日。
    事實及理由
一、本件被告所犯係死刑、無期徒刑、最輕本刑為三年以上有期
    徒刑以外之罪，其於準備程序中就被訴事實為有罪之陳述，
    經法官告知簡式審判程序之旨，並聽取公訴人、被告之意見
    後，依刑事訴訟法第273 條之1 第1 項之規定，裁定依簡式
    審判程序審理，合先敘明。
二、犯罪事實：
    藍吉助於民國100年2月10日下午，駕駛車牌號碼K7-3039 號
    自用小客車，沿桃園縣大溪鎮○○路由北向南方向行駛，於
    同日下午6 時45分許行經仁和路二段62號前，原應注意在迴
    車前，應暫停並顯示左轉燈光或手勢，看清無來往車輛，並
    注意行人通過，始得迴轉，而依當時情形為天候晴、乾燥、
    夜間有照明、無缺陷、無障礙物之柏油路面、視距尚屬良好
    等客觀情狀，並無不能注意之情事，竟疏未注意看清來往車
    輛並讓同向左側直行車先行，而遭同向後方由王淳陽所騎乘
    車牌號碼623-GNP 號重型機車自後撞擊，致王淳陽人、車倒
    地，而受有頭部外傷、右手及右小腿挫瘀傷、臉部及四肢多
    處擦傷等傷害。嗣藍吉助於肇事後，未有偵查犯罪職權之公
    務員發覺其犯罪嫌疑前，承認肇事自首而接受裁判。案經王
    淳陽訴由桃園縣政府警察局大溪分局報告臺灣桃園地方法院
    檢察署檢察官偵查起訴。
三、認定被告犯罪所憑之證據：
  (一)被告藍吉助於本院行準備程序及審理中之自白。
  (二)告訴人即被害人王淳陽於警詢及偵訊中之證述，證人劉思正
    於警詢及偵訊中之具結證述。
  (三)桃園縣政府警察局大溪分局道路交通事故現場圖、道路交通
    事故調查報告表(一)(二)、國軍桃園總醫院附設民眾診療服務處
    診斷證明書、嘉得診所診斷證明書、仰德中醫診所診斷書、
    臺灣省桃園縣區車輛行車事故鑑定委員會100年8月12日桃縣
    行字第1005203375號函及附件桃縣鑑0000000 案鑑定意見書
    、臺灣省車輛行車事故覆議鑑定委員會100年11月8日覆議字
    第1006204586號函，現場照片23張。
四、核被告藍吉助所為，係犯刑法第284條第1項前段之過失傷害
    罪。其於有偵查犯罪職權之員警到場處理時主動表明肇事，
    進而接受本件裁判，此有桃園縣政府警察局道路交通事故肇
    事人自首情形紀錄表1 紙在卷可稽，合於自首要件，依刑法
    第62條前段規定減輕其刑。爰審酌本件被告駕駛自小客車行
    經行車管制號誌正常運作交岔路口，左迴轉未看清來往車輛
    並讓同向左側直行車先行為肇事主因，被害人王淳陽騎乘重
    機車行經行車管制號誌正常運作交岔路口，未充分注意車前
    狀況僅為肇事次因，被告違反注意義務之情節及程度較為重
    大，並考量被告生活狀況、犯罪已後坦承犯行之態度、被害
    人受傷之傷勢及被告有意願賠償被害人損害，惟與被害人就
    賠償金額尚有爭執等一切情狀，量處如主文所示之刑，並諭
    知易科罰金之折算標準，以示懲儆。
五、應適用之法條：
    刑事訴訟法第273 條之1 第1 項、第299 條第1 項前段、第
    310條之2、第454條第1項，刑法第284條第1項前段、第62條
    前段、第41條第1項前段，刑法施行法第1條之1第1項、第 2
    項前段。
六、如不服本判決，應於判決送達後10日內向本院提出上訴狀（
    應附繕本），其未敘述上訴理由者，應於上訴期間屆滿後20
    日內補提理由書狀於本院，上訴於臺灣高等法院。
本案經檢察官高文政到庭執行職務。
中    華    民    國   100    年    12    月    29    日
                  交通法庭  法  官  黃翊哲
以上正本證明與原本無異。
                            書記官  林宜亭
中    華    民    國   100    年    12    月    29    日
附錄本案論罪科刑法條：
中華民國刑法第284條（過失傷害罪）
因過失傷害人者，處6 月以下有期徒刑、拘役或5 百元以下罰金
，致重傷者，處1 年以下有期徒刑、拘役或5 百元以下罰金。
從事業務之人，因業務上之過失傷害人者，處1 年以下有期徒刑
、拘役或1 千元以下罰金，致重傷者，處3 年以下有期徒刑、拘
役或2 千元以下罰金。